臺灣高等法院臺中分院刑事判決　　　　　民國九十年度上訴字第二○三四號
　　上　訴　人　臺灣彰化地方法院檢察署檢察官
　　被　　　告　乙○○
右上訴人因被告偽證案件，不服臺灣彰化地方法院中華民國九十年十月五日第一審判
決（民國九十年度訴字第一一八二號，起訴案號：臺灣彰化地方法院檢察署民國九十
年度偵字第二三六八號），提起上訴，本院判決如左：
    主      文
原判決撤銷。
乙○○證人於檢察官偵查時，於案情有重要關係之事項，供前具結，而為虛偽陳述，
處有期徒刑拾月。
    事      實
一、乙○○曾於民國八十八年間先後犯傷害罪及竊盜罪，經臺灣嘉義地方法院各判處
    有期徒刑一年，現在執行中，仍不知悔悟。明知其吸食第二級毒品安非他命之來
    源，並非向甲○○所購得，但前曾因細故與甲○○有糾葛，而懷恨在心，為使甲
    ○○受刑事處分，竟於民國（下同）八十九年四月十四日台灣嘉義地方法院檢察
    署八十九年度偵字第一六四一號檢察官偵查甲○○販賣毒品案件時，以證人身分
    具結後，就案情有重要關係之事項偽稱：曾向甲○○買過第二級毒品安非他命三
    十幾次等語，致檢察官以上揭證詞為不利甲○○之認定，逕以提起公訴。
二、案經臺灣嘉義地方法院，移送同院檢察署呈轉臺灣高等法院檢察署核移臺灣彰化
    地方法院檢察署檢察官偵查起訴。
　　理      由
一、訊據被告乙○○，對於右揭事實，坦承不諱，而證人甲○○亦到庭結證，其並無
    出售第二級毒品安非他命給乙○○。而被告確於甲○○被訴販賣毒品之臺灣嘉義
    地方法院檢察署八十九年偵字第一六四一號案中，在八十九年四月十四日檢察官
    偵訊中，以證人身分具結後，就案情有重要關係之事項，偽稱：曾向甲○○買過
    第二級毒品安非他命三十幾次，致檢察官以上揭證詞為不利甲○○之認定，提起
    公訴。嗣經臺灣嘉義地方法院查明真相，以八十九年度訴字第二○四號判決甲○
    ○被訴販賣第二級毒品部分無罪，嗣經確定，業經本院調卷查明，復有臺灣嘉義
    地方法院八十九年訴字第二○四號刑事判決附卷可按，被告之自白核與事實相符
    ，自屬可採，其偽證之事證，已臻明確，犯行堪以認定。至本院雖函臺灣嘉義戒
    治所，查明被告與甲○○確有於八十九年四月二十八日至十月十六日同在該戒治
    所戒治之事實，然亦不能因此即逕認被告與甲○○有在該所時串供，而於臺灣嘉
    義地方法院審理甲○○販賣毒品案時結證後證稱其未向甲○○購買毒品，係屬偽
    證，自亦不能以此反證，被告在該案偵查中之結證為實在，而為有利被告之認定
    ，附此明。
二、核被告所為，係犯刑法第一百六十八條之偽證罪。被告犯罪事實已屬明確，原審
    未予依法論科，核有未合，上訴人即公訴人上訴意旨執此指摘原審判決不當，顯
    有理由，自應由本院將原審判決撤銷改判。茲審酌被告素行不良，且所為對於案
    件之偵審會產生枉縱之嚴重後果，犯罪所生之損害甚大等一切情狀，予以量處如
    主文第二項所示之刑。
據上論斷，應依刑事訴訟法第三百六十九條第一項前段、第三百六十四條、第二百九
十九條第一項前段，刑法第一百六十八條，判決如主文。
本案經檢察官丙○○到庭執行職務。
中      華      民      國　  九十一     年      四       月     九     日
                                  臺灣高等法院臺中分院刑事第七庭
                                  　　　審判長法  官　林  榮　龍
        　　　　　　法  官  謝  說  容
                                  　　　　　　法　官  黃  日  隆
右正本證明與原本無異。
如不服本判決應於收受送達後十日內向本院提出上訴書狀，其未敘述上訴之理由者並
得於提起上訴後十日內向本院補提理由書（均須按他造當事人之人數附繕本）。
                                              書記官  林  端  容
中      華      民      國　  九十一     年      四       月     十     日
                                                              　　　　　Ｆ
